臺灣高等法院高雄分院刑事判決　　　 99年度交上訴字第124號
上　訴　人
即　被　告　蕭閔鴻
上列上訴人因公共危險等案件，不服臺灣高雄地方法院99年度審
交訴字第290 號中華民國99年11月30日第一審判決（起訴案號：
臺灣高雄地方法院檢察署99年度偵字第30168 號），提起上訴，
本院判決如下：
     主  文
上訴駁回。
     事  實
一、蕭閔鴻於民國99年6 月13日17時20分許，騎乘車號：YEF-10
    6 號重型機車，沿高雄縣彌陀鄉○○路南向北方向行駛，嗣
    行經中正路82號前，原應注意汽車行駛時，應隨時注意車前
    狀況，並採取適當之安全措施，而依當時情形，並無不能注
    意之情事，竟疏未注意，適有劉瑞昌於上開時地，欲準備牽
    腳踏車通過馬路，停留於路邊等候車輛經過，蕭閔鴻疏未注
    意及此，貿然通過，而撞擊劉瑞昌，到劉瑞昌當場倒地，受
    有左踝開放性骨折併脫位等傷害，詎蕭閔鴻肇事後竟未停車
    察看，見劉瑞昌受傷到地，仍未予以處理或停留現場等候警
    方處理，便逕行駕駛上開車輛逃逸，嗣因路人記下車號交由
    劉瑞昌報警，始為警查獲。
二、案經劉瑞昌訴由高雄縣警察局岡山分局移送台灣高雄地方法
    院檢察署檢察官偵查起訴。
    理  由
甲、程序部分：
    本判決以下所引用之傳聞證據，被告及公訴人於本院準備程
    序及審理時，均表示沒有意見，且未於言詞辯論終結前聲明
    異議，本院審酌上開傳聞證據作成時，並無不法之情事，認
    為適當，依刑事訴訟法第159 條之5 第2 項規定，自有證據
    能力，均得為證據。
乙、實體部分：
一、被告蕭閔鴻未於本院審理時到庭，惟查前開事實，業據被告
    蕭閔鴻於原審審理時及本院準備程序中供承不諱，核與告訴
    人劉瑞昌於原審及本院審理時指訴之情節相符，亦有診斷證
    明書1 份、道路交通事故現場圖、道路交通事故調查報告表
    (一)(二)、高雄縣政府警察局疑似道路交通事故肇事逃逸追查表
    各1 份及現場照片18張附卷可稽。足見被告之自白與事實相
    符，自得採為認定被告犯罪之證據。
二、按汽車行駛時，駕駛人應注意車前狀況，並隨時採取必要之
    安全措施，道路交通安全規則第94條第3 項定有明文。被告
    既考領有機車駕駛執照，對於上開規定，自知之甚稔。其應
    注意，並能注意，而疏未注意，以致肇事，則告訴人等所受
    前述之傷害，自與被告之過失行為具有相當因果關係，自難
    辭其過失傷害之罪責。又按刑法第185 條之4 之肇事致人死
    傷逃逸罪，係以處罰肇事後逃逸之駕駛人為目的，俾促使駕
    駛人於肇事後能對被害人即時救護，以減少死傷，是該罪之
    成立祇以行為人有駕駛動力交通工具肇事，致人死傷而逃逸
    之事實為已足，毋須行為人另有何遺棄被害人或自身逃避司
    法裁判之意思（最高法院95年度臺上字第2193號判決參照）
    。查被告蕭閔鴻於肇事後，未留在肇事現場為即時救護、避
    免後車再度撞擊或協助處理事故，反逕自離去，其行為可能
    促使肇事所發生之損害而有再度擴大之危險，已該當刑法第
    185 條之4 之要件。綜上所述，本件事證明確，被告之犯行
    ，堪以認定。
三、核被告所為，係犯刑法第284 條第1 項前段過失傷害罪及同
    法第185 條之4 肇事致人傷害逃逸罪。被告所犯上開2 罪間
    ，犯意各別，行為互殊，應予分論併罰。原審因而適用刑法
    第284 條第1 項前段、第185 條之4 、第51條第5 款，刑法
    施行法第1 條之1 規定並爰審酌被告前已有肇事逃逸經法院
    判刑之前科紀錄，有臺灣高等法院被告前案紀錄表附卷可參
    ，素行非佳，惟念其犯後坦承犯行，態度尚可，並考量告訴
    人所受之傷勢，事故發生之時間、地點與其逃逸對傷者所生
    之危險等一切情狀，就被告過失傷害部分量處有期徒刑2 月
    ，就其肇事逃逸部分量處有期徒刑8 月，並定其應執行刑有
    期徒刑9 月。經核原判決認事用法並無不法，量刑亦屬適度
    ，被告上訴意旨，指摘原判決量刑過重不當，為無理由，應
    予駁回。
四、被告經合法傳喚，無正當理由不到庭，爰不待其陳述逕行判
    決。
據上論斷，應依刑事訴訟法第368條、第371條，判決如主文。
本案經檢察官蔡國禎到庭執行職務。
中    華    民    國   100    年    6     月     9    日
                  刑事第七庭    審判長法  官  莊飛宗
                                      法  官  蔡廣昇
                                      法  官  謝宏宗
以上正本證明與原本無異。
肇事逃逸部分如不服本判決應於收受本判決後10日內向本院提出
上訴書狀，其未述上訴理由者，並得於提起上訴後10日內向本
院補提理由書狀（均須按他造當事人之人數附繕本) 「切勿逕送
上級法院」。
其他部分不得上訴。
中    華    民    國    100   年     6    月    10    日
                                      書記官  蘇恒仁
附錄本判決論罪科刑法條：
中華民國刑法第284條第1項前段
（過失傷害罪）
因過失傷害人者，處 6 月以下有期徒刑、拘役或 5 百元以下罰
金，致重傷者，處 1 年以下有期徒刑、拘役或 5 百元以下罰金
。
中華民國刑法第185條之4
（肇事遺棄罪）
駕駛動力交通工具肇事，致人死傷而逃逸者，處 6 月以上 5 年
以下有期徒刑。